臺灣新北地方法院刑事判決　　　　　　110年度簡上字第313號
上　訴　人
即　被　告　柯冠羽




上列上訴人即被告因違反毒品危害防制條例案件，不服本院中華
民國110年3月25日110年度簡字第356號第一審刑事簡易判決（聲
請簡易判決處刑案號：臺灣新北地方檢察署109年度毒偵字第727
2號），提起上訴，本院管轄之第二審合議庭判決如下：
    主  文
上訴駁回。
    事實及理由
一、本件經本院審理結果，認第一審判決認事用法及量刑均無不
    當，應予維持，並引用如附件所示第一審簡易判決書（含檢
    察官聲請簡易判決處刑書）記載之事實、證據及理由。
二、上訴人即被告柯冠羽之上訴意旨略以：被告所為除傷害自身
    外，並無傷害他人或造成其他犯罪，犯後亦自白犯行，態度
    良好，復已決心戒除毒癮，絕不會再犯，且現與母親及年幼
    子女同住，請求給予戒癮治療機會以代刑罰等語。
三、經查：
（一）刑事訴訟法第253條之2第1項第6款規定，於檢察官為緩起
      訴處分時，得命被告於一定期間內完成戒癮治療，此依同
      法第253條之1第1項規定，係由檢察官參酌刑法第57條所
      列事項及公共利益之維護，認以緩起訴為適當者，得為緩
      起訴處分，是以，為緩起訴處分並附命完成戒癮治療，係
      屬檢察官之職權，本案既經檢察官聲請以簡易判決處刑，
      法院即應就聲請簡易判決處刑之犯罪事實為審判，尚不得
      代替檢察官為緩起訴處分並命被告完成戒癮治療，先予敘
      明。
（二）其次，被告於本案施用第二級毒品行為後，毒品危害防制
      條例第20條、第23條規定業於民國109年1月15日修正公布
      ，並於同年7月15日施行，且依毒品危害防制條例第35條
      之1第1款規定，修正條文施行前犯毒品危害防制條例第10
      條之罪之案件，於施行後，偵查中之案件，由檢察官依修
      正後規定處理。依據修正後毒品危害防制條例第23條第2
      項規定，觀察、勒戒或強制戒治執行完畢釋放後，3年內
      再犯毒品危害防制條例第10條之罪者，檢察官應依法追訴
      。查，被告前因施用毒品案件，經依本院裁定送觀察、勒
      戒後，認無繼續施用毒品傾向，於108年10月4日執行完畢
      釋放出所，並由臺灣新北地方檢察署檢察官以108年度毒
      偵緝字第273、274號為不起訴處分確定等情，有臺灣高等
      法院被告前案紀錄表在卷可參，是被告於前揭觀察勒戒執
      行完畢釋放後3年內，再犯本案施用第二級毒品犯行，合
      於前開依法追訴要件，檢察官逕以聲請簡易判決處刑，亦
      與修正後毒品危害防制條例第23條第2項規定無違。
（三）再者，被告另因施用第二級毒品案件，經臺灣桃園地方法
      院以110年度桃簡字第621號判決處有期徒刑2月，並於110
      年9月23日確定，有臺灣高等法院被告前案紀錄表在卷可
      參，是被告即不符合刑法第74條第1項所定緩刑要件，本
      院自亦無從依同條第2項第6款規定，對其宣告緩刑並附加
      完成戒癮治療之條件，是被告上訴請求給予戒癮治療機會
      云云，並無理由，應予駁回。
四、末按被告經合法傳喚，無正當理由不到庭者，得不待其陳述
    ，逕行判決，刑事訴訟法第371條定有明文。又依同法第45
    5條之1第1項、第3項之規定，上訴人對簡易判決有不服者，
    得上訴於管轄之第二審地方法院合議庭，並準用同法第3編
    第1章及第2章除第361條外之規定。是本件被告經本院合法
    傳喚，無正當理由不到庭，爰不待其陳述，逕行判決，併此
    敘明。
據上論斷，應依刑事訴訟法第455條之1第1項、第3項、第371條
、第368條、第373條，判決如主文。
本案經檢察官謝奇孟聲請以簡易判決處刑，檢察官許慈儀到庭執
行職務。
中    華    民    國   110    年    11    月    15    日
                  刑事第四庭  審判長法  官  楊筑婷
　
                                    法  官  吳智勝
　
                                    法  官  陳佳妤
上列正本證明與原本無異。
不得上訴。
                                    書記官  王若安
中    華    民    國   110    年    11    月    15    日
附件：本院110年度簡字第356號刑事簡易判決